【裁判字號】    99,上訴,1359
【裁判日期】    991209
【裁判案由】    毒品危害防制條例等
【裁判全文】
臺灣高等法院高雄分院刑事判決        99年度上訴字第1359號
上  訴  人
即  被  告  黃顯智
選任辯護人  吳淑靜律師
上  訴  人
即  被  告  賴世宗
選任辯護人  萬維堯律師
上列上訴人因毒品危害防制條例等案件，不服臺灣高雄地方法院
99年度訴字第147 號中華民國99年6 月30日第一審判決（起訴案
號：臺灣高雄地方法院檢察署98年度偵字第29304 號），提起上
訴，本院判決如下：
     主  文
原判決撤銷。
黃顯智所犯如附表一所示共肆罪，各處如附表一所示之刑及沒收
。應執行有期徒刑貳拾年；扣案LG廠牌手機壹具（含門號000000
0000號SIM 卡壹張）沒收，未扣案之共同販毒所得新臺幣壹仟陸
佰元應與賴世宗連帶沒收，如全部或一部不能沒收時，以黃顯智
、賴世宗財產連帶抵償之，未扣案之販毒所得新臺幣伍佰元沒收
，如全部或一部不能沒收時，以黃顯智財產抵償之。
賴世宗所犯如附表一編號1 －3 所示共參罪，各處如附表一編號
1 －3 所示之刑及沒收。應執行有期徒刑拾玖年；扣案LG廠牌手
機壹具（含門號0000000000號SIM 卡壹張）沒收，未扣案之共同
販毒所得新臺幣壹仟陸佰元應與黃顯智連帶沒收，如全部或一部
不能沒收時，以黃顯智、賴世宗財產連帶抵償之。
     事  實
一、黃顯智與賴世宗（綽號「炮仔」）均意圖營利，共同基於販
    賣第一級毒品之犯意聯絡，分別為下列行為：
    (一)98年6 月11日上午11時11分許，蔡振男以0000000000 號
      電話撥打黃顯智使用之門號0000000000號行動電話聯絡購
      買新台幣（下同）500 元之第一級毒品海洛因及約定時間
      、地點後，黃顯智即指示賴世宗於同日上午11時11分許之
      後某時，至高雄縣林園鄉某福德廟交付第一級毒品海洛因
      予蔡振男，並收取價金500 元。
    (二)98年6 月18日上午9 時46分許，蔡振男以0000000000 號
      電話撥打黃顯智使用之門號0000000000號行動電話聯絡購
      買300 元之第一級毒品海洛因及約定時間、地點後，黃顯
      智即指示賴世宗於同日上午9 時46分許之後某時，至高雄
      縣林園鄉某福德廟交付第一級毒品海洛因予蔡振男，並收
      取價金300 元。
    (三)98年9 月20日下午9 時45分許，黃莊珵以0000000000 號
      電話撥打黃顯智使用之門號0000000000號行動電話聯絡購
      買800 元之第一級毒品海洛因及約定時間、地點後，黃顯
      智即指示賴世宗於同日下午9 時45分許之後某時，至高雄
      縣林園鄉○○路附近之仁惠幼稚園交付第一級毒品海洛因
      予黃莊珵，並收取價金800 元。
二、另黃顯智意圖營利，基於販賣第一級毒品之犯意，於98年8
    月19日下午6 時52分許，因黃四郎以門號0000000000號行動
    電話撥打黃顯智使用之門號0000000000號行動電話聯絡購買
    500 元之第一級毒品海洛因及約定時間、地點後，黃顯智遂
    於同日下午6 時52分許之後某時，至港嘴加油站交付第一級
    毒品海洛因予黃四郎，並收取價金500 元。
三、嗣於98年9 月30日下午3 時35分許，經警持搜索票在高雄縣
    林園鄉○○路195 巷口黃顯智居住之鐵皮屋內搜索，扣得黃
    顯智所有第一級毒品海洛因15包（合計純質淨重合計6.72公
    克）、LG廠牌手機1 具（含門號0000000000號SIM 卡1 張）
    、電子磅秤1 台、塑膠鏟子1 枝、夾鏈袋1 包。
四、案經高雄市政府警察局刑警大隊移送臺灣高雄地方法院檢察
    署檢察官偵查起訴。
     理  由
一、證據能力之說明：
    (一)偵查犯罪機關依法定程序監聽之錄音，應認該監聽所得之
      錄音帶，始屬調查犯罪所得之證據，但依據監聽錄音結果
      予以翻譯而製作之通訊監察譯文，乃該監聽錄音內容之顯
      示，此為學理上所稱之派生證據，屬於文書證據之一種。
      又檢察官、被告、辯護人對通訊監察譯文之真實性既未爭
      執，亦經於審判期日提示通訊監察譯文供當事人辨認使其
      表示意見及辯論，通訊監察譯文即得作為證據。
    (二)證人蔡振男、黃莊珵、黃四郎、梁瓊文於偵查中具結後所
      為證述，雖性質上亦屬審判外之陳述，惟實務運作時，偵
      查中檢察官向被告以外之人所取得之陳述，原則上均能遵
      守法律規定，不致違法取供，其可信性極高，為兼顧理論
      與實務，乃於修正刑事訴訟法時，增列第159 條之1 第2
      項，明定被告以外之人於偵查中向檢察官所為陳述，除顯
      有不可信之情況者外，得為證據。經查，上開證人於偵查
      中之證述並無任何佐證可認有顯不可信之情形，再證人蔡
      振男、黃莊珵、梁瓊文亦已於法院審理中經檢察官及被告
      、辯護人實施交互詰問，而證人黃四郎在偵查中具結後所
      為證言，在法院審理中經合法調查，檢察官及被告、辯護
      人就亦未聲請傳喚實施交互詰問。從而，證人蔡振男、黃
      莊珵、黃四郎、梁瓊文在檢察官偵訊時具結後所為陳述自
      得作為證據。
二、訊據上訴人即被告（下稱被告）黃顯智坦承販賣第一級毒品
    海洛因之情，上訴人即被告（下稱被告）賴世宗則否認有販
    賣第一級毒品海洛因犯行，辯稱其曾98年6 月11日為被告黃
    顯智送交物品予蔡振男，但不知該物品為第一級毒品海洛因
    ，此外並無為被告黃顯智送交物品予蔡振男、黃莊珵等語。
三、經查：
    (一)被告黃顯智於事實欄一、二所載時、地販賣第一級毒品海
      洛因之事實，業分據證人蔡振男、黃莊珵、黃四郎於偵查
      中結證已明（見偵查卷2 第426 －430 、488 －490 頁）
      ，並證人蔡振男、黃莊珵、黃四郎各於附表二所示時間以
      附表二所示電話撥打被告黃顯智使用之門號0000000000、
      0000000000、0000000000號行動電話為如附表二所示通話
      內容，亦有通訊監察書及通訊監察譯文在卷可佐（見警卷
      2 第129 －131 頁、原審卷1 第216 －217 、222 －223
      、226 －227 頁），核與證人蔡振男、黃莊珵、黃四郎證
      述相符，復有LG廠牌手機1 具（含門號0000000000號SIM
      卡1 張）扣案可佐；又被告黃顯智於偵查及法院審理中亦
      坦承上情，核與上開各證據相符，被告黃顯智此部分之自
      白即可信為真正。至證人蔡振男、黃莊珵於本院審理中結
      證改稱未向被告黃顯智購買第一級毒品海洛因等語（見本
      院卷1 第189 －190 頁、第191 頁正、反面），顯與事實
      不符，不足採取。從而，被告黃顯智販賣第一級毒品海洛
      因犯行，應已明確。
    (二)被告賴世宗固否認於事實欄一所載時、地為被告黃顯智送
      交第一級毒品海洛因及收錢之情，然參以證人蔡振男、黃
      莊珵於偵查中結證稱其打電話聯絡被告黃顯智購買第一級
      毒品海洛因後，被告賴世宗即前來送交第一級毒品海洛因
      及收錢等語明確（見偵查卷2 第426 、489 頁），證人即
      被告黃顯智女友梁瓊文於偵查中結證稱被告賴世宗有為被
      告黃顯智送交第一級毒品海洛因及收錢等語（見偵查卷1
      第72頁、偵查卷2 第440 －44 3頁），被告黃顯智於偵查
      中亦結證稱其會免費提供第一級毒品海洛因、第二級毒品
      甲基安非他命予被告賴世宗施用，亦有請被告賴世宗收錢
      等語（見偵查卷1 第83頁）；又衡諸被告賴世宗平日既有
      施用毒品犯行，已經被告賴世宗陳明在卷，並有高雄市立
      凱旋醫院濫用藥物尿液檢驗報告在卷足憑（見警卷2 第10
      8 頁），被告賴世宗對毒品買賣即非完全無知，再被告黃
      顯智亦有免費提供毒品供被告賴世宗施用，已如前述，足
      見被告賴世宗與被告黃顯智關係密切，則被告賴世宗當知
      被告黃顯智有販賣第一級毒品海洛因之情，而被告賴世宗
      與被告黃顯智間既非至親關係，被告黃顯智平日豈有無故
      免費供給毒品予被告賴世宗施用之理，是證人蔡振男、黃
      莊珵、梁瓊文證述被告賴世宗為被告黃顯智送交第一級毒
      品海洛因及收錢等語，尚不違常情，堪以採信。況被告賴
      世宗於99年3 月24日、99年5 月11日原審審理中均坦承有
      事實欄一所載犯行（見原審卷1 第253 頁、原審卷2 第74
      頁反面）。至證人蔡振男、黃莊珵於本院審理中結證改稱
      未向被告黃顯智購買第一級毒品海洛因，被告賴世宗亦未
      為被告黃顯智送交第一級毒品海洛因及收錢等語（見本院
      卷1 第189 －190 頁、第191 頁正、反面），被告賴世宗
      於本院改稱其並未為被告黃顯智送交第一級毒品海洛因及
      收錢，其於原審審理中係為獲取交保始為不實自白等詞，
      顯各係事後迴護及卸責之詞，均不足採信。
    (三)政府查禁毒品森嚴，且販賣第一級毒品海洛因之罪責重大
      ，衡諸常情，倘非有利可圖，絕無平白甘冒重大刑責之風
      險而販賣第一級毒品海洛因之理，且被告黃顯智於警詢已
      陳明其販賣毒品有獲利2 、3 萬元，均用以清償債務等語
      （見警卷1 第9 頁），足見被告黃顯智、賴世宗意圖營利
      販賣第一級毒品海洛因，甚為顯明。
    (四)至公訴人固起訴被告黃顯智與被告賴世宗於事實欄二所示
      時、地共同販賣第一級毒品海洛因予黃四郎，另被告黃顯
      智與原審共同被告梁瓊文於事實欄一、二所示時、地共同
      販賣第一級毒品海洛因予蔡振男、黃莊珵，認被告黃顯智
      分別與被告賴世宗、原審共同被告梁瓊文為共同正犯。惟
      查：1.證人黃四郎於偵查中結證稱其於事實欄二所示時間
      ，先撥打被告黃顯智使用之行動電話聯絡購買第一級毒品
      海洛因及約定交易時間、地點後，被告黃顯智即於事實欄
      二所示地點交付第一級毒品海洛因及收取價金等語（見偵
      查卷2 第428 －430 頁），是依證人黃四郎上開證述，並
      未敘及被告賴世宗及原審共同被告梁瓊文有何參與共同販
      賣第一級毒品海洛因之情，此外，復無其他證據足佐被告
      賴世宗、原審共同被告梁瓊文與被告黃顯智就事實欄二所
      示販賣第一級毒品海洛因犯行有何事前犯意聯絡及如何約
      定行為分擔，被告黃顯智與被告賴世宗、原審共同被告梁
      瓊文共同販賣第一級毒品予黃四郎之情即屬不能認定。2.
      證人蔡振男、黃莊珵分別於偵查中結證稱其於事實欄一所
      示時間，先撥打被告黃顯智使用之行動電話聯絡購買第一
      級毒品海洛因及約定交易時間、地點後，被告賴世宗即於
      事實欄一所示地點交付第一級毒品海洛因及收取價金等語
      （見偵查卷2 第425 －428 、488 －490 頁），是依證人
      蔡振男、黃莊珵上開證述，並未敘及原審共同被告梁瓊文
      有何參與共同販賣第一級毒品海洛因予蔡振男、黃莊珵之
      情，此外，復無其他證據足佐原審共同被告梁瓊文與被告
      黃顯智、賴世宗就事實欄一所示販賣第一級毒品海洛因犯
      行有何事前犯意聯絡及如何約定行為分擔，被告黃顯智、
      賴世宗與原審共同被告梁瓊文共同販賣第一級毒品予蔡振
      男、黃莊珵之情同屬不能認定。
    綜上所述，被告黃顯智、賴世宗販賣第一級毒品海洛因，事
    證明確，犯行均堪以認定。
四、按行為後法律有變更者，適用行為時之法律。但行為後之法
    律有利於行為人者，適用最有利於行為人之法律，刑法第2
    條第1 項定有明文。經查，被告行為後，毒品危害防制條例
    於98年5 月20日修正公布，98年11月20日施行，即應依上開
    規定比較適用，茲詳述如下：
    (一)被告行為後，毒品危害防制條例於98年5 月20日修正公布
      ，98年11月20日施行，修正前毒品危害防制條例第4 條第
      1 項規定：「製造、運輸、販賣第一級毒品者，處死刑或
      無期徒刑；處無期徒刑者，得併科新臺幣一千萬元以下罰
      金。」；修正後毒品危害防制條例第4 條第1 項規定：「
      製造、運輸、販賣第一級毒品者，處死刑或無期徒刑；處
      無期徒刑者，得併科新臺幣二千萬元以下罰金。」；經比
      較新舊法結果，應以被告行為時之舊法規定較為有利。
    (二)修正後毒品危害防制條例第17條增列第2 項規定：「犯第
      4 條至第8 條之罪於偵查及審判中均自白者，減輕其刑。
      」，比較新舊法結果，應以新法規定對被告較為有利。
    (三)又比較新舊法之罪刑孰為最有利，比較時應就罪刑有關之
      共犯、未遂犯、連續犯、牽連犯、結合犯，以及累犯加重
      、自首減輕暨其他法定加減原因（如身分加減）與加減例
      等一切情形，綜其全部罪刑之結果而為比較。經綜合上述
      之比較，因依修正後毒品危害防制條例論處，較有利於被
      告，故應適用修正後毒品危害防制條例規定。
五、核被告黃顯智、賴世宗所為，均係犯毒品危害防制條例第4
    條第1 項之販賣第一級毒品罪。被告黃顯智、賴世宗持有第
    一級毒品海洛因後進而販賣，其持有第一級毒品海洛因之低
    度行為應為販賣之高度行為所吸收，故不另論罪。被告2 人
    就事實欄一所示3 次犯行，彼此間有犯意聯絡及行為分擔，
    均為共同正犯。被告黃顯智前後4 次販賣第一級毒品犯行及
    被告賴世宗前先後3 次販賣第一級毒品犯行，各係時間不同
    ，犯意各別，均應分論併罰。被告黃顯智前因偽造文書、違
    反毒品危害防制條例、竊盜等案件，分別經法院判處罪刑及
    減刑，並定應執行刑有期徒刑3 年4 月確定，於97年3 月10
    日縮刑期滿執行完畢；被告賴世宗前因竊盜、公共危險、妨
    害兵役、施用毒品等案件，分別經法院判處有期徒刑3 年、
    10月、6 月、10月、3 月，經定應執行有期徒刑5 年1 月確
    定，於95年9 月14日縮刑期滿執行完畢，各有被告前案紀錄
    表在卷足憑，被告2 人於受徒刑之執行完畢後，5 年以內故
    意再犯本件有期徒刑以上之罪，均屬累犯，應各依刑法第47
    條第1 項之規定就罰金刑部分加重其刑，至法定刑死刑、無
    期徒刑部分則依法不得加重。另被告黃顯智於偵查及審判中
    均自白販賣第一級毒品罪，應各修正後毒品危害防制條例第
    17條第2 項規定減輕其刑。被告黃顯智上開刑之加減應先加
    後減。再被告賴世宗販賣第一級毒品僅有3 次，販賣金額分
    別為500 元、300 元、800 元，足見販賣第一級毒品海洛因
    之數量及金額均非龐大，且販賣對象只有蔡振男及黃莊珵共
    2 人，所造成危害非甚重，犯罪情節與一般販賣毒品達公斤
    以上者無法相比，倘科以法定最低度刑無期徒刑，衡諸一般
    社會法感，猶嫌過重，客觀上足以引起一般同情，認有可憫
    之處，乃依刑法第59條之規定就被告賴世宗所犯各罪均酌減
    其刑。被告賴世宗上開刑之加減應先加後減。
六、原審據以論處被告2 人罪刑，固非無見。惟查：(一)被告2 人
    行為後，毒品危害防制條例於98年5 月20日修正公布，98年
    11月20日施行，即應依刑法第2 條第1 項比較適用新舊法，
    原判決未比較適用，尚有未合。(二)扣案被告黃顯智所有電子
    磅秤1 台、塑膠鏟子1 枝、夾鏈袋1 包既無證據顯示與本件
    各次販賣第一級毒品海洛因有關，依法自不得宣告沒收，原
    判決均宣告沒收，亦有未當。被告賴世宗上訴意旨否認犯罪
    ，指摘原判決不當，為無理由，被告黃顯智上訴意旨以原判
    決量刑過重，非無理由（詳後述），且原判決亦有上開可議
    之處，自應由本院將原判決撤銷改判。爰審酌被告2 人明知
    無視政府杜絕毒品禁令，意圖營利而販賣第一級毒品海洛因
    戕害他人身心健康，危害社會治安，惟念及被告黃顯智販賣
    第一級毒品僅有4 次，販賣金額分別為500 元、300 元、80
    0 元、500 元，被告賴世宗販賣第一級毒品僅有3 次，販賣
    金額分別為500 元、300 元、800 元，足見被告2 人販賣第
    一級毒品海洛因之數量及金額均非龐大，且被告黃顯智販賣
    毒品對象只有3 人，被告賴世宗販賣毒品對象僅有2 人，所
    造成危害非甚重，被告黃顯智販賣第一級毒品海洛因係居主
    要地位，被告賴世宗係依被告黃顯智之指示送交第一級毒品
    海洛因，屬從屬地位等一切情狀，各量處如附表一所示之刑
    ，並分別定其應執行刑。扣案之LG廠牌手機1 具（含門號00
    00000000號SIM 卡1 張）係被告黃顯智所有，已經被告黃顯
    智陳明，且供聯絡販賣第一級毒品海洛因予黃莊珵所用之物
    ，應依毒品危害防制條例第19條第1 項之規定宣告沒收；未
    扣案被告2 人共同販賣第一級毒品海洛因予蔡振男2 次、黃
    莊珵1 次所得共1 千600 元應依毒品危害防制條例第19條第
    1 項之規定宣告連帶沒收，如全部或一部不能沒收時，以被
    告2 人之財產連帶抵償之；未扣案被告黃顯智販賣第一級毒
    品海洛因予黃四郎所得500 元亦應依毒品危害防制條例第19
    條第1 項規定宣告沒收，如全部或一部不能沒收時，以被告
    黃顯智之財產抵償之。其餘扣案被告黃顯智所有第一級毒品
    海洛因15包（合計純質淨重合計6.72公克）、電子磅秤1 台
    、塑膠鏟子1 枝、夾鏈袋1 包既無證據顯示與本件各次販賣
    第一級毒品海洛因有關，自不宣告沒收，併予敘明。
七、公訴人另起訴被告黃顯智轉讓第一級毒品海洛因2 次、第二
    級毒品甲基安非他命2 次部分，原判決於事實欄、理由欄固
    均分別有記載有罪犯罪事實及說明有罪理由，然原判決主文
    欄僅記載「黃顯智所犯如附表一所示共肆罪，各處如附表一
    所示之刑及沒收。應執行有期徒刑貳拾柒年。扣案……」，
    是原判決明顯僅就被告黃顯智販賣第一級毒品4 罪諭知罪刑
    及定其應執行刑，而未就被告黃顯智轉讓第一級毒品海洛因
    2 罪、第二級毒品甲基安非他命2 罪於主文內諭知罪刑及合
    併定應執行刑。至原審於99年6 月30日判決後，嗣於99年7
    月5 日裁定更正主文欄之記載為「黃顯智所犯如附表一、二
    、三所示之罪，各處如附表一、二、三所示之刑及沒收。應
    執行有期徒刑貳拾柒年。扣案……」，但依原判決原主文欄
    之文字記載，明確就被告黃顯智販賣第一級毒品4 罪諭知罪
    刑及定其應執行刑，並無可認有文字誤寫情形，況原判決將
    主文欄所諭知被告黃顯智販賣第一級毒品4 罪罪刑及定其應
    執行刑，裁定更正為諭知被告黃顯智販賣第一級毒品4 罪、
    轉讓第一級毒品海洛因2 罪、第二級毒品甲基安非他命2 罪
    共8 罪罪刑及定其應執行刑，顯已影響於全案情節與判決本
    旨，原審此部分更正裁定於法亦有未合，尚無從據此不合法
    裁定補正原判決罪刑諭知及定應執行刑之疏漏。從而，原審
    就起訴被告黃顯智轉讓第一級毒品海洛因2 次、第二級毒品
    甲基安非他命2 次之犯罪應認未依法判決，本院自不能併予
    審酌，應由原審另行補充判決，附此敘明。
八、公訴人另起訴被告賴世宗共同販賣第一級毒品海洛因予黃四
    郎、何宏卿部分，未據原審判決，本院自無從審酌，亦併此
    敘明。
九、被告黃顯智被訴販賣第一級毒品海洛因予何宏卿部分已經原
    審判決無罪確定。
據上論結，應依刑事訴訟法第369 條第1 項前段、第364 條、第
299 條第1 項前段，毒品危害防制條例第4 條第1 項、第17條第
2 項、第19條第1 項、刑法第11條前段、第2 條第1 項、第28條
、第47條第1 項、第59條、第51條第5 款，判決如主文。
本案經檢察官劉玲興到庭執行職務。
中    華    民    國    99    年    12    月    9     日
                    刑事第八庭  審判長法  官 洪兆隆
                                      法  官 張盛喜
                                      法  官 郭玫利
以上正本證明與原本無異。
如不服本判決應於收受本判決後10日內向本院提出上訴書狀，其
未敘述上訴理由者，並得於提起上訴後10日內向本院補提理由書
狀（均須按他造當事人之人數附繕本）「切勿逕送上級法院」。
中    華    民    國    99    年    12    月    9     日
                                      書記官 梁美姿
附錄本判決論罪科刑法條
毒品危害防制條例第4條第1項：
製造、運輸、販賣第一級毒品者，處死刑或無期徒刑；處無期徒
刑者，得併科新臺幣 2 千萬元以下罰金。
附表一：
┌──┬───────────────────┬───┐
│編號│        主       文                   │ 備註 │
├──┼───────────────────┼───┤
│    │黃顯智、賴世宗共同販賣第一級毒品，均累│事實欄│
│    │犯，各處有期徒刑拾伍年肆月，未扣案之販│一、(一)│
│ 1  │毒所得新臺幣伍佰元連帶沒收，如全部或一│部分  │
│    │部不能沒收時，以黃顯智、賴世宗財產連帶│      │
│    │抵償之。                              │      │
├──┼───────────────────┼───┤
│    │黃顯智、賴世宗共同販賣第一級毒品，均累│事實欄│
│    │犯，各處有期徒刑拾伍年貳月，未扣案之販│一、(二)│
│ 2  │毒所得新臺幣參佰元連帶沒收，如全部或一│部分  │
│    │部不能沒收時，以黃顯智、賴世宗財產連帶│      │
│    │抵償之。                              │      │
├──┼───────────────────┼───┤
│    │黃顯智、賴世宗共同販賣第一級毒品，均累│事實欄│
│    │犯，各處有期徒刑拾伍年陸月，扣案LG廠牌│一、(三)│
│ 3  │手機壹具（含門號0000000000號SIM 卡壹張│部分  │
│    │）沒收，未扣案之販毒所得新臺幣捌佰元連│      │
│    │帶沒收，如全部或一部不能沒收時，以黃顯│      │
│    │智、賴世宗財產連帶抵償之。            │      │
├──┼───────────────────┼───┤
│    │黃顯智販賣第一級毒品，累犯，處有期徒刑│事實欄│
│ 4  │拾伍年肆月，未扣案之販毒所得新臺幣伍佰│二部分│
│    │元沒收，如全部或一部不能沒收時，以其財│      │
│    │產抵償之。                            │      │
└──┴───────────────────┴───┘
附表二：
┌─┬──────┬────────┬─────────────┬────┐
│編│   時間     │ 聯絡電話情形   │        談話內容          │  備註  │
│號│            │                │                          │        │
├─┼──────┼────────┼─────────────┼────┤
│1 │98年6月11日 │蔡振男（Ｂ）07-6│B：智仔嗎？               │警二卷  │
│  │11時11分27秒│451536撥打黃顯智│A：嗯。                   │第131頁 │
│  │            │（Ａ）0000000000│B：南仔啦，要還你五百塊。 │        │
├─┼──────┼────────┼─────────────┼────┤
│2 │98年6月18日 │蔡振男（Ｂ）07-6│A：喂！                   │警二卷  │
│  │9時46分31秒 │451536撥打黃顯智│B：我男仔，我這邊300，我貼│第131頁 │
│  │            │（Ａ）0000000000│   二套郵票跟你拿500好嗎？│        │
│  │            │                │A：我就跟你說不要，那沒有 │        │
│  │            │                │   價值的東西我不要。     │        │
│  │            │                │B：那撥一餐好嗎？         │        │
│  │            │                │A：好啦！                 │        │
│  │            │                │（後面雙方聊以物易物價值問│        │
│  │            │                │題）                      │        │
│  │            │                │B：我知道，我在哪裡等你？ │        │
│  │            │                │A：土地公廟。             │        │
│  │            │                │B：好。                   │        │
├─┼──────┼────────┼─────────────┼────┤
│3 │98年8月19日 │隆仔（即黃四郎）│A：誰人                   │警二卷  │
│  │18時52分30秒│（Ｂ）00-0000000│B：隆仔                   │第130頁 │
│  │            │撥打給黃顯智（Ａ│A：安怎                   │        │
│  │            │）0000000000    │B：要拿500還你            │        │
│  │            │                │A：阿你在哪               │        │
│  │            │                │B：我在港仔嘴             │        │
│  │            │                │A：恩等一下過去           │        │
├─┼──────┼────────┼─────────────┼────┤
│4 │98年9月20日 │黃莊珵（Ｂ）07-6│B：顯智，我春明，我這800  │警二卷  │
│  │21時45分30秒│410069撥打給黃顯│   給你處理一下，在哪裡？ │第129頁 │
│  │            │智（Ａ）00000000│A：好，幼稚園。           │        │
│  │            │48              │B：多用一點，上次那2000不 │        │
│  │            │                │   好。                   │        │
│  │            │                │A：好。                   │        │
│  │            │                │B：我沒錢打。             │        │
│  │            │                │A：好，看你幾分到。       │        │
│  │            │                │B：約6、7分。             │        │
│  │            │                │A：你騎車或開車。         │        │
│  │            │                │B：開車。                 │        │
└─┴──────┴────────┴─────────────┴────┘

司法院資訊處製作；財團法人民間司法改革基金會備份。
